Inventaris van de archieven van de Inspecties van de wapens en dienstvakken van de Koninklijke landmacht van het Ministerie van Defensie, 1945-1989
Nationaal Archief, Den Haag
- Inspectie van de Geneeskundige Dienst der KL/KLu (IGDKL/IGDKLu), later Inspectie Militair Geneeskundige Dienst (IMGD) en weer later Inspectie Geneeskundige Dienst KL (IGDKL), 1945-1984, 3
  - Operationele zaken, 3.2
    - Onderzoeken door RVO/TNO, 3.2.4
      - Rapport inzake het onderzoek naar de bruikbaarheid van de atropen autoinjector., 1955; 302; 1 stuk
      - Verslag inzake demonstraties van detectiematerieel bij het Chemisch Laboratorium en op het vliegveld Deelen van de KLu., 1955; 303; 1 stuk
      - Brief van de Generale Staf van het Ministerie van Oorlog met rapporten betreffende de strooibussen voor chloorkalk-magnesia huidontsmettingspoeder., 1955; 304; 1 stuk
      - Rapport inzake een onderzoek naar de verontreiniging van de lucht rond de zinkfabriek te Budel., 1955; 305; 1 stuk
  - Commissies en werkgroepen, 3.3
    - Stukken betreffende de Medische Coördinatie Commissie., 1945-1952; 306; 1 omslag
    - Instellingsbeschikking van de Commissie voor de Militaire Hospitalen., 1946; 307; 1 stuk
    - Stukken betreffende de Coördinatie- en Contactcommissie voor de Militaire Oorlogsinvaliden en -weduwen., 1946-1947, 1949-1950; 308; 1 omslag
    - Verslagen van de vergaderingen van de Verpleegsters Coördinatie Commissie., 1947-1950; 309; 1 omslag
    - Stukken betreffende de Geneeskundige Commissie Mobilisatieslachtoffers 1914 - 1918., 1948; 310; 1 omslag
    - Brief van de Inspecteur inzake de achterstand in de werkzaamheden van de Commissie van Advies voor Dienstweigeringswet., 1948; 311; 1 stuk
    - Verslagen van de vergaderingen van de Voorzitters van Geneeskundige Commissies en Herkeuringsraden., 1948-1950, 1952; 312; 1 omslag
    - Stukken betreffende de Commissie Organisatie (Militair) Geneeskundige Diensten., 1949-1951; 313; 1 omslag
    - Verslagen van de vergaderingen van de Psychologische Contactcommissie., 1949-1951; 314; 1 omslag
    - Stukken betreffende de Werkgroep Waarneming RVO/TNO., 1949-1954; 315; 1 omslag
    - Stukken betreffende de War Pensions Committee (Oorlogspensioenen Commissie)., 1950-1951, 1953; 316; 1 omslag
    - Eindrapport van de Subcommissie Profylaxe ten behoeve van de strijdkrachten inzake de immunisering ter bestrijding van de gevaren van pokken, tetanus, tyfus, paratyfus, cholera en difterie., 1953; 317; 1 stuk
    - Stukken betreffende de Commissie "Parttime" verpleegsters., 1955; 318; 1 omslag
    - Stukken betreffende de Commissie Noodvoorzieningen Geneeskundige Installaties., 1955-1956, 1961, 1963; 319; 1 omslag
    - Stukken betreffende de Werkgroep Bestudering organisatorische en tactische vraagstukken in verband met atomaire oorlogvoering., 1956; 320; 1 omslag
    - Stukken betreffende de Werkcommissie 1e en 2e Echelons Geneeskundige Verzorging KLu., 1960; 321; 1 omslag
    - Eindrapport "Hospitaal Utrecht" van de Commissie Doorlichting Geneeskundige Organisaties KL., 1969; 322; 1 stuk
    - Stukken betreffende de Militair Medisch Farmacologische Commissie., 1969, 1972-1974; 323; 1 omslag
    - Stukken betreffende de Projectgroep voor Onderzoek structurering en communicatie gezondheidszorg., 1970; 324; 1 omslag
    - Instellingsbeschikking van de Werkgroep Militair medische vorming., 1970; 325; 1 omslag
    - Aanwijzing als Voorzitter en eindrapport van de Werkgroep 4e Echelons Geneeskundige Eenheden Nationale Sector., 1970-1971; 326; 1 omslag
    - Eindrapport "3e Echelons Geneeskundige Eenheden 1 Legerkorps" van de Commissie Doorlichting Geneeskundige Organisaties KL., 1971; 327; 1 stuk
    - Eindrapport van de Werkgroep 2e Echelons Geneeskundige Dienst 1 Legerkorps., 1972; 328; 1 omslag
    - "Rapport inzake shock" samengesteld door de Shockwerkgroep., 1972; 329; 1 stuk
    - Instellingsbeschikking en wijzigingen van samenstelling van de Projectgroep Automatisering van de Gegevensbewerking betreffende de militair Tandheelkundige Verzorging., 1973, 1975; 330; 1 omslag
    - Stukken betreffende de Subwerkgroep Regionale Geneeskundige Functie., 1974; 331; 1 omslag
    - Stukken betreffende de Subwerkgroep Registratie en Nazorg van in ziekenhuizen opgenomen Patiënten., 1974; 332; 1 omslag
    - Stukken betreffende de Werkgroep Geneeskundige Functie., 1974-1975; 333; 1 pak
    - Eindrapport van de Werkgroep Reorganisatie Geneeskundige Dienst., 1975; 334; 1 stuk
    - Stukken betreffende de Werkgroep Militaire Hospitaal Functie., 1975-1976; 335; 1 omslag
    - Stukken betreffende de Werkgroep Preventie Hart- en Vaatziekten KL., 1975-1976; 336; 1 omslag
    - Stukken betreffende de Werkgroep Coronaire Hartziekten KL., 1975-1976; 337; 1 omslag
    - Stukken betreffende de Werkgroep Organisatie en Infrastructuur Rijksmagazijn van Geneesmiddelen., 1975, 1978; 338; 1 omslag
    - Stukken betreffende de Projectgroep Verdere Automatisering van de verwerking van Medische gegevens Inzetbaarheid militair Personeel., 1975-1979, 1981; 339; 1 pak
    - Verslag van de vergadering Werkgroep Informatiebehoefte IGDKL., 1976; 340; 1 stuk
    - Stukken betreffende de Werkgroep Spreiding delen IGDKL., 1976; 341; 1 omslag
    - Instellingsbeschikking van de Werkgroep Immunisatie., 1977; 342; 1 stuk
    - Stukken betreffende de Werkgroep Militair Hospitaal Dr. A. Mathijsen., 1978; 343; 1 omslag
    - Instellingsbeschikking van de Werkgroep Medische Archivering., 1978; 344; 1 omslag
    - Stukken betreffende de Werkgroep Territoriale Hospitaalfunctie., 1978; 345; 1 omslag
    - Stukken betreffende de Werkgroep Toekomstige Generatie Ziekenauto., 1978; 346; 1 omslag
    - Rapport van de Werkgroep Bestandsraadpleging van de Sectie Geneeskundige Aangelegenheden IGDKL., 1979; 347; 1 stuk
    - Rapportage van de Werkgroep Chirurgisch Instrumentarium., 1979; 348; 1 stuk
    - Instellingsbeschikking van de Werkgroep Chirurgische Materieelbehoefte in Oorlogstijd., 1981; 349; 1 stuk
    - Rapport van de Werkgroep Militair Revalidatiecentrum., 1983; 350; 1 stuk
    - Stukken betreffende de Werkgroep Uitvoering Bedrijfsgezondheidszorg taken KL., 1984; 351; 1 omslag
    - Stukken betreffende de Commissie Structuur Geneeskundige Verzorging Krijgsmacht., 1984; 352; 1 omslag
    - Concept eindrapport van de Werkgroep Revalidatie., 1984; 353; 1 stuk
    - Concept eindverslag van de Werkgroep Nationale Structuur., 1984; 354; 1 stuk
    - Eindrapport van de Werkgroep Legerkorps Geneeskundige Structuur., 1984; 355; 1 omslag
  - Personeel, 3.4
    - Stukken betreffende de rechtspositie en bezoldiging van militair personeel bij de overgang van de Rijksgeneeskundige Dienst naar het Departement van Sociale Zaken., [1941-1944]; 356; 1 omslag
    - Stukken betreffende de legering., 1945-1957; 357; 1 omslag
    - Stukken betreffende de indeling en plaatsing., 1945-1960; 358; 1 omslag
    - Stukken betreffende de werving van Officieren van Gezondheid, Officieren Tandarts en Militaire Apotheker., 1946, 1948, 1950, 1971; 359; 1 omslag
    - Stukken betreffende de functieaanwijzingen., 1946-1957; 360; 1 omslag
    - Stukken betreffende de aflossingen/repatriëringen van de in Nederlands- Indië dienende (reserve)officieren van de Geneeskundige Dienst KL., 1948, 1950; 361; 1 omslag
    - Stukken betreffende de functiewaarderingen., 1948, 1953-1954, 1956; 362; 1 omslag
    - Stukken betreffende de organieke behoeften, tekorten en beschikbare (reserve) officieren en onderofficieren als ook vrijwillig en dienstplichtig personeel binnen het dienstvak van de Geneeskundige Dienst KL., 1949-1952, 1955-1956, 1960; 363; 1 omslag
    - Overzicht van gesneuvelde, gewonde en zieke militairen in Indonesië en een overzicht van gerepatrieerde zieke militairen., 1950; 364; 1 stuk
    - Stukken betreffende de indeling van onderofficieren en officieren bij het Regiment Geneeskundige Troepen., 1950-1951; 365; 1 omslag
    - Stukken betreffende het dragen van onderscheidingstekens en het voeren van emblemen op uniformen en tenues., 1950-1952, 1956; 366; 1 omslag
    - Stukken betreffende de huisvesting en voeding., 1950-1956, 1961, 1963; 367; 1 omslag
    - Stukken betreffende de indeling van onderofficieren en officieren bij de Militaire Tandheelkundige Dienst., 1951; 368; 1 omslag
    - Stukken betreffende de tucht en discipline, zoals de militaire groet en alcoholgebruik., 1952, 1954, 1978; 369; 1 omslag
    - Stukken betreffende het vrijwillig nadienen van de reserveofficieren-arts, -tandarts en -apotheker., 1962; 370; 1 omslag
    - Brief van de Inspecteur inzake de tijdelijke bevordering van reserve- officieren Geneeskundige Dienst voor de eerste oefening onder de wapenen., 1963; 371; 1 stuk
    - Rapport van de Commissie Herziening Positie Militaire Vrouwenafdeling Geneeskundige Dienstpersoneel inzake de uitwerking van de wijziging van het huidige rangen- en bezoldigingsstelsel., 1963; 372; 1 stuk
    - Stukken betreffende het vóór en tegen van een eigen ranglijst voor de officieren-arts bij de KLu., 1965; 373; 1 omslag
    - Personeelsoverzichten betreffende behoefte en bestand vrijwillig dienende officieren-apotheker., 1969; 374; 1 omslag
    - Stukken betreffende het afleggen officierseed of belofte door artsen., 1971; 375; 1 omslag
    - Stukken betreffende een analyse van de oorzaken van de bestandsverschillen beroepsofficieren-arts., 1978; 376; 1 omslag
    - Stukken betreffende de standpuntbepaling huisartsenstage met verwijzing naar het memorandum "Loopbaanplanning officieren-arts en verpleegkundigen met het A-diploma"., 1979-1981; 377; 1 omslag
    - Stukken betreffende de honorering van artsen bij Defensie., 1980; 378; 1 omslag
    - Memorandum van de Inspecteur inzake de praktijkdervingstoelage van artsen, apothekers en tandartsen., 1983; 379; 1 stuk
    - Memorandum Farmaceutisch personeel KL van de Inspecteur inzake de indeling van farmaceutisch personeel in vredes- en oorlogstijd., 1984; 380; 1 stuk
    - Opleidingen, 3.4.1
      - Rapport van de Opleidingscommissie van de Federatie van Nederlandse Verenigingen die de belangen van de verpleging en de verpleegden behartigen., 1946; 381; 1 stuk
      - Rapport van het Depot Geneeskundige Troepen inzake de opleiding van rekruten bij de depots., 1948; 382; 1 stuk
      - Verslag van het bezoek inzake de opleiding aan de School Reserve- officieren Geneeskundige Dienst te Ede., 1949; 383; 1 stuk
      - Stukken betreffende de opleiding van "parttime" verpleegsters., 1950, 1955-1956; 384; 1 omslag
      - Stukken betreffende de verdere vorming van beroepsofficieren (arts)., 1952-1981; 385; 1 omslag
      - Stukken betreffende de geneeskundige opleiding van het KLu personeel., 1956; 386; 1 omslag
      - Stukken betreffende het EHBO onderricht ten behoeve van de passieve verdediging., 1956-1957; 387; 1 omslag
      - Rapport van de Commissie Vorming en Erkenning Medische Specialisten., 1957; 388; 1 stuk
      - Verslagen van de Inspecteur betreffende de bezoeken ter controle van de verpleegtechniek en de praktische opleiding., 1957; 389; 1 omslag
      - Stukken betreffende de cursussen aan de Militaire School voor Hygiëne en Preventieve Geneeskunde te Neerrijnen., 1960, 1962; 390; 1 omslag
  - Materieel, 3.5
    - Stukken betreffende de kleding en uitrusting., [1944], 1946-1957; 391; 1 omslag
    - Stukken betreffende de bewapening van medische eenheden., 1946-1947; 392; 1 omslag
    - Verslag van de bespreking inzake de materieelvoorziening van de militaire hospitalen, sanatoria en herstellingsoorden., 1947-1948; 393; 1 stuk
    - Stukken betreffende de inventarisatie van de Rode Kruisschepen (hospitaalschepen)., 1947-1948; 394; 1 omslag
    - Rapport van de Inspecteur inzake het samenstellen van een volledige medische uitrusting voor vier chirurgische groepen., 1949; 395; 1 stuk
    - Verslagen van een dienstreis en bezoeken aan het Amerikaanse en Britse bezettingsleger in West-Duitsland met als doel de fabricage, opslag, bevoorrading, transport en verpakking van het geneeskundig veldmaterieel., 1951-1952; 396; 1 omslag
    - Stukken betreffende de inrichtings- en gebruikerseisen voor ziekenauto's., 1952, 1972, 1978, 1984; 397; 1 omslag
    - Stukken betreffende de instrumenten voor het opsporen en meten van radioactieve straling., 1954-1955; 398; 1 omslag
    - Memo van de Chef van de Luchtmachtstaf inzake de behoeftebepaling van ambulances voor de afvoer van zieken en gewonden in oorlogstijd., 1955; 399; 1 stuk
    - Rapport van het Technisch Documentatie Centrum voor de Krijgsmacht inzake de eigenschappen van tri- en tetrachlooraethyleen., 1956; 400; 1 stuk
    - Memorandum van de Chef van de Luchtmachtstaf inzake een vliegeruitrusting ten behoeve van het vliegen op grote hoogte., 1956; 401; 1 stuk
    - Stukken betreffende de "diepvries" procedure ter conservering van bloedtransfusiematerieel., 1962; 402; 1 omslag
    - Autorisatiestaten Boekwerken van de onderdeelsvoorschriften voor de vredeseenheden van de Militair Geneeskundige Dienst., 1962, 1974; 403; 1 omslag
    - Stukken betreffende de eisen en de naam- en codelijst van röntgenapparatuur en materieel van het 1 Legerkorps., 1971, 1974; 404; 1 omslag
    - Brief van de Inspecteur inzake de indeling van gehoorbeschermingsmiddelen., 1972; 405; 1 stuk
    - Stukken betreffende Status Rapport Materieelprojecten, de aanpassing van verouderde geneeskundige uitrustingen., 1975; 406; 1 omslag
    - Brief van de Inspecteur inzake de veranderingen in de procedure van toezicht opslag en transport radioactief afval van KLu-onderdelen in West-Duitsland., 1978; 407; 1 stuk
    - Brief van de Inspecteur inzake de definitieve samenstelling van de documentatieset voor artsen., 1979; 408; 1stuk
    - Rapport van de Inspecteur met een overzicht van noodzakelijke apparatuur voor toezicht op de arbeidsomstandigheden., 1980; 409; 1 stuk
    - Brief van de Inspecteur inzake de voorziening van geneeskundige verbruiksartikelen ten behoeve van de geneeskundige verzorging in vredestijd., 1981; 410; 1 stuk
    - Stukken betreffende de vervanging van atropine auto-injectoren., 1981-1982; 411; 1 omslag
    - Studierapport van de Inspecteur inzake de vervanging van water- en heteluchtsterilisatoren., 1984; 412; 1 stuk
    - Stukken betreffende de profylaxe zenuwblokkerende strijdmiddelen., 1984; 413; 1 omslag
  - Gebouwen en terreinen, 3.6
    - Stukken betreffende het vorderen van een schoolgebouw aan de Pieter Poststraat te Eindhoven ten behoeve van een tijdelijk Militair Hospitaal., 1945-1946; 414; 1 omslag
    - Brief van de Inspectie der Genie inzake een opgave van plaatsen waarin tandheelkundige klinieken zullen worden ingericht., 1946; 415; 1 stuk
    - Rapporten van de Sectie Hospitalen betreffende het plaatsen van Zweedse barakken bij hospitalen in Utrecht, Nijmegen en Amersfoort, herstellingsoord Doorn en sanatorium Amersfoort., 1946; 416; 1 omslag
    - Rapport van de Chef Militair Hospitaal Amersfoort inzake de beoordeling van het ontwerp plattegrond van het Militair Hospitaal te Gilze-Rijen., 1947; 417; 1 stuk
    - Stukken betreffende de voorzieningen ten behoeve van het Brits Luchtmachthospitaal te Eindhoven., 1950; 418; 1 omslag
    - Brief van de Inspecteur inzake de eisen voor inrichting van garnizoens-ziekenverblijven., 1953; 419; 1 stuk
    - Brief van de Eerst Aanwezend Ingenieur der Genie inzake het bouwen van een kokerpoortschietbaan te Willige-Langerak (Gemeente Lopik)., 1958; 420; 1 stuk
    - Rapport van het Hoofd Mentorengroep Herhalingsoefeningen Geneeskundige Dienst Basiseenheden inzake de inrichting van een veldhospitaal bestaande uit tenten., 1959; 421; 1 stuk
    - Stukken betreffende de bouw van een nieuw Militair Hospitaal te Paramaribo., 1959-1960; 422; 1 omslag
    - Stukken betreffende de huisvestingsproblematiek van de IMGD te Den Haag., 1961; 423; 1 omslag
  - Financiën, 3.7
    - Verslag van de vergadering op het Ministerie van Oorlog inzake de verdeling van de kosten van het Informatie Bureau van het Nederlandse Rode Kruis., 1946; 424; 1 stuk
    - Stukken betreffende de totstandkoming van de jaarbegroting., 1950-1956, 1964-1967, 1976; 425; 1 pak
    - Stukken betreffende de invoering van een kostprijsadministratie bij de Centrale Militaire Hospitalen., 1952; 426; 1 omslag
    - Rapporten van de Accountantsdienst betreffende de controle van het Rijksmagazijn van Geneesmiddelen van de KL te Amsterdam over het jaar 1955 en 1956., 1956-1957; 427; 1 omslag
  - Overige militaire aangelegenheden, 3.8
    - Brief van de minister van Oorlog inzake de wijziging van naamgeving Inspectie/Inspecteur voor de Demobilisatie in Nederland tot Inspectie/Inspecteur voor de Demobilisatie van de KL in Nederland., 1947; 428; 1 stuk
    - Stukken betreffende het 80-jarig bestaan van het Korps Geneeskundige Troepen ten behoeve van een artikel in het Nederlands Militair Geneeskundig Tijdschrift., 1949; 429; 1 omslag
    - Stukken betreffende de bestemming van een historische nalatenschap bestaande uit archiefstukken, uniformen, corporalia en curiosa van 's Rijks Kweekschool voor Militaire Geneeskundigen., 1950-1951, 1953, 1955; 430; 1 omslag
    - Stukken betreffende het congres Comité International de Médecine et de Pharmacie Militaires., 1950-1954, 1957; 431; 1 omslag
    - Stukken betreffende het 17e en 18e congres "International de Documentation de Médicine Militaire et de Pharmacie"., 1955; 432; 1 omslag
    - Brief van de Inspecteur inzake de wijziging van naamgeving Militair Herstellings- en Oefeningsoord te Doorn tot Militair Revalidatiecentrum en het Militair Neurose Hospitaal te Austerlitz tot Militair Herstellings- en Oefencentrum., 1958; 433; 1 stuk
    - Verslag van een Militair Medische Conferentie te Straatsburg inzake de rol van de geconditioneerde reflexen ter verhoging van de gevechtswaarde., 1960; 434; 1 stuk
    - Brief van de Inspecteur inzake de uitbreiding van het Nederlands Militair Geneeskundig Tijdschrift., 1961; 435; 1 stuk
    - Verslag van de Medical Surgical Conference te Garmich Partenkirchen inzake diverse heelkundige aspecten., 1979; 436; 1 stuk
- Inspectie der Genie (IdG), 1945-1970, 4
  - Organisatie, 4.1
    - Stukken betreffende de heropbouw en indeling van het land in Genie Commandementen en Eerstaanwezendschappen., 1945; 437; 1 omslag
    - Stukken betreffende oprichting en opheffing van de Inspectie der Genie (IdG) en de daaronder ressorterende diensten en instellingen., 1945-1968; 438; 1 pak
    - Voorschriften, instructies en richtlijnen uitgegeven door de IdG en de daaronder ressorterende diensten en instellingen., 1945-1969; 439-445; 7 pakken
      - 1945, 1949-1957, 439
      - 1958-1961, 440
      - 1962, 441
      - 1963-1965, 442
      - 1966, 443
      - 1967, 444
      - 1968-1969, 445
    - Stukken betreffende de taak en (wijziging) organisatie van de IdG en de daaronder ressorterende diensten en instellingen., 1945-1970; 446-454; 9 pakken
      - 1945-1946, 1949-1952, 446
      - 1953-1954, 447
      - 1955-1957, 448
      - 1958-1961, 449
      - 1962-1963, 450
      - 1964, 451
      - 1965-1966, 452
      - 1967, 453
      - 1968-1970, 454
    - Jaarverslagen 1945 - 1968 van de IdG en de daaronder ressorterende diensten en instellingen., 1946-1969; 455-458; 4 pakken
      - 1946, 1956-1959, 1961-1962, 1964, 455
      - 1965-1966, 456
      - 1967-1968, 457
      - 1969, 458
    - Rapport van het duikbedrijf Depot Pontonniers inzake de duiker- en mijnenveegwerkzaamheden bestaande uit onderwaterwerkzaamheden in oorlogstijd en mijnenvegen op rivieren., 1949; 459; 1 stuk
    - Stukken, inclusief rapport Vaartuigendienst, betreffende de Commissie Pontonniers., 1950; 460; 1 omslag
    - Rapport van een detachering, in het kader van de wederzijdse uitwisseling tussen het Belgische Leger en de KL, van eerste luitenant der Genie F.E.K. Mullaert bij het Belgische 4 Geniebataljon te Köln - Dellbrück in West-Duitsland., 1952; 461; 1 stuk
    - Processen-verbaal van overgave en overname van het commando van de IdG en de daaronder ressorterende diensten en instellingen (fondsen, gebouwen, materieel en archief)., 1953-1955, 1957; 462; 1 omslag
    - Brief van de Inspecteur inzake de functie en organisatie van het Engelse Genie Depot, het 302 Engineers Stores Depot te Geel in België., 1955; 463; 1 stuk
    - Verslagen van dienstreizen, studiereizen en congressen., 1957, 1959, 1962, 1966-1967; 464; 1 omslag
    - Nederlandse Maasstudie opgemaakt door de Verkenningsgroep van het 462 Pontonniersbataljon met onderwerpen welke vooral van belang zijn voor genietechnische doeleinden., 1958; 465; 1 stuk
    - Verslagen van de vergaderingen tussen de Inspectie en de 105 Geniebasisgroep betreffende diverse aspecten van de Genie., 1958-1960; 466; 1 omslag
    - Stukken betreffende de samenwerking met de Belgische strijdkrachten op het gebied van de bewapening, opleidingen en voorschriften., 1961; 467; 1 omslag
    - Maandverslagen van de afdeling Materieelzaken van de IdG met daarbij in 1964 rapportages "Voortgang verwerking materieel beheersgegevens in ponskaarten"., 1961, 1964-1969; 468-471; 3 pakken en 1 omslag
      - 1961, 1964, 468
      - 1965-1966, 469
      - 1967-1968, 470
      - 1969, 471; 1 omslag
    - Stukken betreffende de legering van genietroepen in West-Duitsland., 1962; 472; 1 omslag
    - Kwartaalrapportages van de afdeling Materieelzaken van de IdG., 1962, 1964; 473; 1 omslag
    - Stukken betreffende de administratieve verantwoording bij 504 en 505 Geniedepotcompagnie., 1963-1965; 474; 1 omslag
    - Ontwikkelingsplannen en -projecten KL voor de Genie., 1964-1966, 1969; 475; 1 pak
    - Stukken betreffende de administratieve organisatie van de 502 Genie Herstelcompagnie., 1964-1968; 476; 1 pak
    - Memorandum van de Inspecteur inzake de wijze van een mogelijke samenwerking met de burgermaatschappij, zoals de firma Geveke, voor het zware materieel van de Genie., 1965; 477; 1 stuk
    - Verslagen van de bijeenkomsten van de genieautoriteiten., 1965-1966, 1968; 478; 1 omslag
    - Verslagen van de vergaderingen van de Beleidsstaf., 1965-1969; 479-481; 2 pakken en 1 omslag
      - 1965-1966, 479
      - 1967, 480; 1 omslag
      - 1968-1969, 481
    - Jaarlijkse bijdragen van de IdG voor het jaarboek KL 1965 en 1968., 1966, 1969; 482; 1 omslag
    - Verslagen van de vergaderingen van de Sectiehoofden., 1966-1969; 483-484; 1 pak en 1 omslag
      - 1966-1967, 483; 1 omslag
      - 1968-1969, 484
    - Voordracht over de bevelsverhoudingen van de Directie Gebouwen Werken en Terreinen en de IdG in oorlogstijd., 1967; 485; 1 stuk
    - Stukken betreffende de scheiding van de verantwoordelijkheden van de Directie Gebouwen Werken en Terreinen en de IdG op het gebied van de brandbestrijding bij een leger te velde., 1967; 486; 1 omslag
    - Stukken betreffende de indeling en samenstelling van de naslagbibliotheken op de verschillende genie niveaus., 1967-1968; 487; 1 omslag
    - Brief van de Inspecteur met een ontwerp van de taakomschrijving en werkwijze van de Commissie Kernenergiezaken Defensie., 1968; 488; 1 stuk
    - Stukken met een opgave van vertegenwoordigers van de IdG in commissies en (interne) werkgroepen., 1969; 489; 1 omslag
    - Genie memorandum 1975 - 1980 betreffende het optreden van en de behoefte aan (pantser)genie-eenheden., 1969; 490; 1 omslag
    - Deelstudie van de Inspecteur betreffende de Sectie Genie in de Staf van het Nationaal Commando., 1969; 491; 1 omslag
    - Rapport van de Werkgroep Directoraat Logistiek ("Van Zanten") belast met een nadere studie over de afdelingen Materieelvoorziening van het te formeren Directoraat Logistiek., 1969; 492; 1 stuk
    - Verslagen van de Contactvergaderingen betreffende diverse aspecten van de Genie., 1969-1970; 493; 1 omslag
  - Operationele zaken, 4.2
    - Operaties en oefeningen, 4.2.1
      - Stukken betreffende de genietroepen in Indonesië, Nederlands Nieuw- Guinea en Papoea Nieuw-Guinea., 1948-1950, 1960-1962, 1967; 494; 1 omslag